# 非货币性资产交换会计处理问题

提问人：shenji 小李 时间：2019-12-29 00:08:11
陈版主，您好！咨询一个问题，是关于非货币性资产交换中，换出资产终止确认时点与换入资产确认时点不一致时的会计处理问题。
一家公司所持有房产因城市更新改造项目被拆迁，根据签订的拆迁补偿协议，未来房屋建造完成后会按照一定比例回迁。回迁物业与被拆迁物业面积不同、户型不同、使用时间期限不同，预计未来租金的收入金额及期限也存在较大不同，且被拆迁物业已经专业机构评估，评估值约为 3 亿。故该非货币性资产交换应以公允价值计量。
2019 年，被拆迁物业已经交付且已被拆除，交付时账面净值为 600 万，但回迁物业交付时间尚未确定。
根据《企业会计准则第 7 号-非货币性资产交换》第五条规定：“换入资产尚未满足资产确认条件，换出资产满足终止确认条件的，在终止确认换出资产的同时将取得换入资产的权利确认为一项资产。” 故公司应于换出资产交付时终止确认，并于终止确认时将取得换入资产的权利确认为一项资产。
同时，结合《企业会计准则第 7 号-非货币性资产交换》第八条规定：“以公允价值为基础计量的非货币性资产交换，对于换入资产，应当以换出资产的公允价值和应支付的相关税费作为换入资产的成本进行初始计量；对于换出资产，应当在终止确认时，将换出资产的公允价值与其账面价值之间的差额计入当期损益。” 公司在终止确认换出资产时，应对公允价值与账面价值之间的差额确认为当期资产处置收益。
综上，换出资产交付时，公司账务处理应为
借：其他非流动资产（换出资产公允价值）
固定资产-累计折旧
贷：固定资产-原值
资产处置收益（公允价值与账面价值差额）
请问该会计处理是否准确？

回答人：chenyiwei
1 、在旧房拆除时，由于交易尚未完成，故应将被拆除的旧房的账面价值（不是公允价值）确认为一项 “其他非流动资产”。
2 、到换入的新房交割时，按被拆除的旧房在原签约日的公允价值作为取得新房的成本，确认为固定资产或投资性房地产等。该入账价值与原 “其他非流动资产” 账面价值之间的差额为旧房的处置损益，计入收到新房当期的“资产处置损益”。